臺灣士林地方法院刑事判決　　　　　　　　　　　　　九十三年度易字第三九八號
　　公　訴　人　臺灣士林地方法院檢察署檢察官
　　被　　　告　甲○○
右列被告因毒品危害防制條例案件，經檢察官提起公訴（九十三年度毒偵字第三三０
號），及函請併案審理（九十三年度毒偵字第八五八號），本院經訊問被告後，被告
為認罪之答辯，認為宜由受命法官獨任以簡式審判程序審理並判決如左：
    主  文
甲○○連續施用第二級毒品，累犯，處有期徒刑玖月。
扣案之吸食器貳組、第二級毒品安非他命包（驗餘淨重各餘零點零壹公克、零點
伍公克、零點貳壹公克）均沒收，第二級毒品安非他命並銷燬。
    事  實
一甲○○前因施用毒品案件，先後二次經觀察、勒戒後，均認無繼續施用毒品之傾向
  ，而由台灣士林地方法院檢察署檢察官先後於民國九十年一月三十一日、九十年八
  月六日，分別以九十年度毒偵字第八七號、九十年度毒偵字第八六六號為不起訴處
  分確定，復因三犯施用毒品案件，經台灣士林地方法院檢察署檢察官聲請本院裁定
  止戒治，所餘戒治期間付保護管束，於九十一年十二月十八日戒治期滿》，並以九
  十年度毒偵字第一九七四、二００六號聲請簡易判決處刑，並經本院以九十一年度
  簡字第五六四號判決處有期徒刑六月確定，並於九十二年一月二十一日易科罰金執
  行完畢，仍不知悔改，復基於施用第二級毒品安非他命之概括犯意，自九十二年三
  月底某日至九十三年三月二十六日十六時止，連續在其原居住之台北市○○區○○
  路五二號六樓、
  路，以將安非他命放入扣案其所有吸食器二組（並無證據證明為專供施用毒品所用
  ）內燒烤吸食其煙氣之方式，施用安非他命多次，平均每一星期施用二次或三次。
  嗣先後於九十二年十二月十八日十八時三十分、九十三年一月二十七日十三時，在
  前開新興路住處查獲，分別扣得安非他命一小包（淨重０點０二公克，取０點０一
  公克化驗鑑析用罄，餘０點０一公克，此為九十二年十二月十八日所扣）、安非他
  命一小包（淨重０點三六公克，取０點０一公克化驗鑑析用罄，餘０點三五公克）
  、甲○○所有之吸食器一組（前二者均為九十三年一月二十七日所扣），及於九十
  三年三月二十三日十七時，在前開清江路住處查獲，並扣得安非他命一包（淨重０
  點二二公克，取０點０一公克化驗鑑析用罄，餘０點二一公克）及甲○○所有之吸
  食器一組。
二案經台北市政府警察局北投分局報告台灣士林地方法院檢察署檢察官偵查起訴，及
  函請併案審理。
    理  由
一右揭犯罪事實，業據被告甲○○於本院調查、審理時自白不諱，次查被告三次為警
  查獲後所採集之尿液，經送行政院衛生署認可之濫用藥物尿液檢驗機構即明生生物
  科技股份有限公司、台灣尖端先進生技醫藥股份有限公司濫用藥物檢驗中心鑑驗，
  均呈安非他命陽性反應等情，有明生生物科技股份有限公司九十三年一月四日濫用
  藥物檢體檢驗報告、台灣尖端先進生技醫藥股份有限公司九十三年二月十日及九十
  三年四月一日濫用藥物檢驗報告各一份在卷可參。扣案疑似安非他命之物三包（分
  別淨重０點０二公克、淨重０點三六公克、淨重０點二二公克），經送台北市政府
  警察局鑑驗（各取０點０一公克化驗鑑析用罄，各餘０點０一公克、０點三五公克
  、０點二一公克），均為安非他命成分等情，有該局九十三年三月十七日北市鑑毒
  字第○一八號、九十三年四月二十六日北市鑑毒字第○六三號、九十三年六月十四
  日北市鑑毒字第一四七號鑑驗通知書各一紙附卷可稽，據此堪認扣案之物均為第二
  級毒品安非他命無訛。此外復有扣案之吸食器二組可徵。綜上，堪認被告之自白與
  事實相符，足以採信。另被告前因如事實欄所述之施用毒品案件，經觀察勒戒、強
  制戒治、不起訴處分及由本院判處徒刑等情，有各該不起訴處分書、聲請簡易判決
  處刑書及本院刑事簡易判決、台灣高等法院被告全國前案紀錄表在卷可稽。至被告
  供稱：九十三年三月二十三日為警查獲後仍有施用安非他命，迄至九十三年八月份
  等語，惟此部分除被告之自白外，別無其他證據可佐，自難僅憑被告之自白，而認
  被告前開時間有施用第二級毒品安非他命之犯行。
  本件事證明確，被告犯行洵堪認定，應依法論科。
二核被告施用安非他命之行為，係犯毒品危害防制條例第十條第二項之施用第二級毒
  品罪。被告於施用毒品安非他命前後持有安非他命之低度行為，應為施用之高度行
  為所吸收，不另論罪。被告所為數施用安非他命之行為，時間緊接，所犯罪名相同
  ，顯係出於概括之犯意反覆為之，為連續犯，爰依刑法第五十六條之規定以一罪論
  ，並加重其刑。被告有事實欄所載犯罪科刑執行情形，有台灣高等法院被告全國前
  案紀錄表在卷可稽，於五年內再犯有期徒刑以上之本罪，為累犯，應依法加重其刑
  ，並遞加重之。檢察官函請併案審理部分（九十三年度毒偵字第八五八號），雖未
  據起訴，然與已起訴且經本院論罪科刑部分，有連續犯之裁判上一罪關係，本院自
  應併予審究，附此敘明。爰審酌被告前有毒品前科，竟仍不知改悔，陷於毒癮而難
  以自拔，及其犯罪之動機、手段、於本件犯罪後尚能坦承犯行，態度良好等一切情
  狀，量處如主文所示之刑。
三扣案吸食器二組為被告所有，且供施用毒品所用，業據被告自承在卷，應依刑法第
  三十八條第一項第二款宣告沒收。扣案安非他命之物三包，分別淨重０點０二公克
  、淨重０點三六公克、淨重０點二二公克，各取０點０一公克化驗鑑析用罄，各餘
  ０點０一公克、０點三五公克、０點二一公克，均為違禁物，均應依毒品危害防制
  條例第十八條第一項前段之規定沒收銷燬。至鑑析用罄之安非他命，堪認已滅失，
  無從諭知沒收銷燬。
四依刑事訴訟法第二百九十九條第一項前段、第二百七十三條之一第一項，毒品危害
  防制條例第十條第二項、第十八條第一項前段，刑法第十一條、第五十六條、第四
  十七條，判決如主文。
中　　　華　　　民　　　國　　九十三　　年　　　九　　　月　　 十六 　　日
                              臺灣士林地方法院刑事第五庭
                                  法  官  江  翠  萍
右正本證明與原本無異。
如不服本判決，應於判決送達後十日內，向本院提出上訴狀。
                                  書記官  范  淑  芬
中　　　華　　　民　　　國　　九十三　　年　　　九　　　月　　 二十一 　日
附錄本判決論罪科刑依據之法條：
毒品危害防制條例第十條第二項
施用第二級毒品者，處三年以下有期徒刑。
